# 请教各位老师一个新准则下控制权的问题

提问人：lxj1976315 时间：2014-11-19 11:14:16
请教各位老师一个关于控制权的问题。假设A、B股东出资成立一家甲公司，A占股60%，B占股40%，董事长由A股东提名，总经理由董事长提名，财务总监由B股东提名。章程中规定“审议批准公司的年度财务预算方案、决算方案”及“审议批准公司的利润分配方案和弥补亏损方案”需 3 分之 2 以上股东同意（也就是说这两条需B股东同意才能做）。 上述条件下，A股东是否可以合并甲公司 如果只有“审议批准公司的利润分配方案和弥补亏损方案”需 3 分之 2 以上股东同意，可否合并呢？
多谢多谢！

回答人：chenyiwei
通常理解，小股东对这两个事项的否决权都是实质性的。如果没有其他需要考虑的特殊因素，这两项实质性否决权应当足以使大股东不能控制该公司了。